臺灣彰化地方法院刑事附帶民事訴訟判決
110年度附民字第224號
原      告  余陳金玉
被      告  吳桂宏  


上列被告因詐欺等案件(109年度訴字第810號)，經原告提起刑事
附帶民事訴訟，本院判決如下：
    主    文
原告之訴及假執行之聲請均駁回。
    事    實
一、原告之聲明及陳述詳如附件刑事附帶民事訴訟起訴狀所載。
二、被告未為任何聲明或陳述，亦未提出任何書狀。   
　　理    由
一、因犯罪而受損害之人，於刑事訴訟程序得附帶提起民事訴訟
    ，對於被告及依民法負賠償責任之人，請求回復其損害。法
    院認為原告之訴不合法者，應以判決駁回原告之訴，刑事訴
    訟法第487條第1項、第502條第1項分別定有明文。而刑事訴
    訟法第487條第1項所定附帶民事訴訟之對象，除刑事被告外
    ，固兼及於依民法負損害賠償責任之人，惟附帶民事訴訟之
    原告所主張之共同加害人，必以在刑事訴訟程序中經認定係
    共同侵權行為之人，始得謂為依民法負賠償責任之人，否則
    對之提起附帶民事訴訟，即難謂為合法(最高法院99年度台
    抗字第480號民事裁定參照)。
二、經查：臺灣臺中地方檢察署檢察官雖以109年度偵字第15375
    號移送併辦關於被告對原告為加重詐欺取財、一般洗錢等罪
    嫌。惟本院因認檢察官移送併辦之上開犯罪事實與本院以10
    9年度訴字第810號刑事案件審理之檢察官起訴被告所涉對告
    訴人張仁宗為加重詐欺取財、一般洗錢等罪嫌部分，並無想
    像競合犯之裁判上一罪關係，本院不得併予審理，而退回由
    檢察官另行依法處理，有本院110年11月1日彰院毓刑祥109
    訴810字第1100022330號函附卷可稽。則被告在上開案件刑
    事訴訟程序中未被認定係詐欺原告或掩飾、隱匿因詐欺原告
    所得款項去向之洗錢行為之被告或依民法負賠償責任之共同
    侵權行為之人。依上開說明，原告不得於本案刑事訴訟程序
    附帶對被告提起民事訴訟，其對被告提起刑事附帶民事訴訟
    請求損害賠償，於法即有未合，應予駁回。而原告之訴既經
    駁回，其假執行之聲請亦失所依附，應併予駁回。
三、依刑事訴訟法第502條第1項，判決如主文。
中    華    民    國   110   年    11    月    29   日
                  刑事第三庭    審判長法  官  廖健男
                                      法  官  胡佩芬
                                      法  官  林慧欣
以上正本證明與原本無異。　　　　　　　　　　　　　　　　
如不服本判決應於收受判決後20日內向本院提出上訴書狀，並應
敘述具體理由。其未敘述上訴理由者，應於上訴期間屆滿後20日
內向本院補提理由書(均須按他造當事人之人數附繕本)「切勿逕
送上級法院」。
本判決非對於刑事訴訟之判決有上訴時不得上訴。
中    華    民    國   110   年    11    月    29   日
                                      書記官  楊雅芳